【裁判字號】    99,沙簡上,380
【裁判日期】    991001
【裁判案由】    竊盜
【裁判全文】
臺灣臺中地方法院刑事判決  99年度沙簡上字第380號
上  訴  人  甲○○
即  被  告
上訴人因竊盜案件，不服臺灣臺中地方法院沙鹿簡易庭98年度沙
簡字第724號中華民國98年12月28日第一審簡易判決（聲請案號
：台灣台中地方法院檢察署98年度偵字第25303號），提起上訴
，本院管轄第二審之合議庭判決如下：
    主    文
上訴駁回。
    事    實
一、甲○○前於民國（下同）96年間，因施用第一、二級毒品案
    件，經國防部中部地方軍事法院各判處有期徒刑1年、10月
    ，定應執行刑1年8月確定，其經入監執行後，甫於97年12月
    27日因縮短刑期執行完畢。詎猶不思悔改，竟於98年3月29
    日上午10時許，至乙○○位於臺中縣后里鄉○○路177號之
    住處，欲訪友人劉俊雄（乙○○之子）未果後，見該住處左
    側之倉庫內放置乙○○所有之噴藥機1台，竟意圖為自己不
    法之所有，基於竊盜之犯意，徒手將之竊取，得手後，正要
    離開之際，適為乙○○發現，其遂將竊得之噴藥機棄置於距
    上址倉庫約10公尺處，逃離現場。乙○○乃報警處理，為警
    循線查獲。
二、案經乙○○訴由臺中縣警察局大甲分局報請臺灣臺中地方法
    院檢察署檢察官偵查後聲請簡易判決處刑。
    理    由
一、按被告以外之人於審判外之陳述雖不符刑事訴訟法第159 條
    之1 至之4 等4 條之規定，而經當事人於審判程序同意作為
    證據，法院審酌該言詞陳述或書面陳述作成時之情況，認為
    適當者，亦得為證據；當事人、代理人或辯護人於法院調查
    證據時，知有刑事訴訟法第159 條第1 項不得為證據之情形
    ，而未於言詞辯論終結前聲明異議者，視為有前項之同意，
    同法第159 條之5 定有明文。立法意旨在於傳聞證據未經當
    事人之反對詰問予以核實，原則上先予排除。惟若當事人已
    放棄反對詰問權，於審判程序中表明同意該等傳聞證據可作
    為證據；或於言詞辯論終結前未聲明異議，基於尊重當事人
    對傳聞證據之處分權，及證據資料愈豐富，愈有助於真實發
    見之理念，且強化言詞辯論主義，使訴訟程序得以順暢進行
    ，上開傳聞證據亦均具有證據能力。查下述經本院於審判期
    日調查並引用作為認定上訴人即被告甲○○（下稱被告）犯
    罪事實之被告以外之人於審判外之陳述，依全部卷證資料顯
    示，其等作成之狀態，並無違背個人意思而為陳述，或其他
    違法取供之情形，且公訴人及被告於本院準備程序時，均已
    明確表示對於證據能力部分無意見，復於本院審理中亦不爭
    執證據能力及真實性，且本院審酌該等陳述作成當時並無不
    當取供之情形，復為本院事實認定之重要依據，認為以之作
    為本案之證據均屬適當，故認均具有證據能力，合先敘明。
二、被告矢口否認涉有上開竊盜犯行，辯稱：伊沒有偷乙○○所
    有之噴藥機，伊的警詢筆錄是警察逼迫伊要承認偷竊云云。
    惟查，本院當庭勘驗被告之警詢錄音光碟結果，被告警詢筆
    錄核與勘驗筆錄相符，且被告於警詢過程，神情自若，對員
    警詢問也逐一回答自由陳述，未有受逼迫之情事，有本院勘
    驗筆錄在卷可稽（本院卷第37背面-42頁），又證人即製作
    警詢筆錄之員警丙○○於本院審理中結證：「（問：本案是
    否由你承辦？）是的。（提示98年8月20日被告甲○○的警
    詢筆錄，是否由你製作的？）是的。（製作本案前開筆錄時
    ，你有無對被告講說你要承認有竊盜？）沒有。（有無逼被
    告一定要承認？）沒有。（製作前開筆錄前，你有無先跟被
    告溝通、甚至於剛才所問的一定要承認，不然就要對被告不
    利？）沒有。（被告所辯稱的是另外壹個警員，叫什麼名字
    是否知道？）當天是煙毒犯查獲的，我的印象應該是張景揮
    和莊明志。（員警莊明志在本案中有無跟被告接觸，甚至於
    跟被告接觸的情形，提示警詢卷？）整個竊盜的部分都是由
    我承辦的，在本案中莊明志沒有跟被告接觸，也沒有給被告
    製作筆錄。（本案是否在98年8月19日發現被告可疑進行盤
    檢採尿，另外偵辦煙毒案件？）是的。（是在偵辦煙毒案件
    之後，才偵辦本案的竊盜犯行的？）是的。（為何知道煙毒
    案的被告甲○○就是本案的竊盜犯行？）依據被害人乙○○
    98年8月19日警詢筆錄的指認。當時他有說是甲○○。（乙○○是在前一天製作筆錄時指認的？）是的。被害人至派出
    所當場指認被告。（被告製作煙毒案的警詢筆錄時，你有無
    在場？）沒有。（莊明志員警製作被告煙毒案的警詢筆錄時
    ，是否知道被告另外涉犯有竊盜的案件？）煙毒案承辦中時
    ，就已經知道有被害人到場指認。（你是否知道莊明志有對
    被告恐嚇說一定要承認本案的竊盜犯行？）沒有。（你如何
    知道莊明志沒有恐嚇？）因為我在跟被告接觸的過程中，沒
    有聽到莊明志跟被告談論竊盜的事情。（竊盜的案件與莊明
    志有關嗎？）沒有，這個案件是我承辦的。我們是依據被害
    人指認去辦竊盜案件。」等語（本院卷53-54頁背面)，且被
    告於本院審理中當庭指稱：在庭的製作警詢筆錄的員警丙○○從頭到尾沒有逼伊承認本案，是另一員警莊明志，且丙○○、莊明志跟伊無恩怨等語，據上足認證人即製作被告警詢
    筆錄之員警丙○○根據被害人乙○○之指認後，依法定程序
    對被告製作警詢筆錄，並無對被告有任何強暴脅迫之情事存
    在，另一員警莊明志係查獲被告涉犯毒品案件之員警，未參
    與本件案件處理，而被告在證人丙○○製作筆錄之詢問過程
    ，其表情自然，回答自在不緊張，毫無受逼迫之神情，參以
    證人丙○○與被告間無糾紛瓜葛，要無甘冒偽證處罰之風險
    ，構陷被告於罪之理，故被告猶執詞其自白之警詢筆錄係受
    到員警之恐嚇逼迫云云，顯不足採，至於被告請求傳喚與其
    當時因毒品案件遭警方查獲到案之兄長呂正雄作證云云，然
    被告既於本院指明證人丙○○製作筆錄未脅迫被告，自無傳
    喚之必要，況呂正雄與被告為兄弟親屬關係，同因毒品案件
    被查獲，呂正雄豈能不偏袒被告之理？從而，被告於警詢中
    之自白，自可採信。次查，證人即被害人乙○○於本院審理
    中證稱：「（你在98年3月29日家裡壹台噴藥機跑到後面倉
    庫，是什麼情形？）我家裡後面是雞寮，我在雞寮做完工作
    回來後，看到在庭的被告在舊家鐵皮屋的倉庫抱著我的噴藥
    機走出來，我問他要做什麼，被告就地放下噴藥機，被告走
    出倉庫與我發現他的位置距離約三十台尺，並且跑到前門門
    庭，打算轉從旁邊的鐵門逃跑。我就追他，他就從我的後門
    跑進來轉到前面客廳逃跑，並且乘上在門口接應他的汽車，
    這部車子的車號的數字是4518。我就去派出所報案。（這台
    噴藥機價值多少？）當時的價值約五、六千元。（被告坐上
    的4518車子，是別人來接他的嗎？）我不知道是否是別人來
    接他的，因為我一到場，車子就開走了，我沒有看到是否是
    他本人駕駛的。（當天是否馬上報案？）是的。後來大甲分
    局的警察來有要採證指紋，但是噴藥機已經很久沒用，有灰
    塵沒有辦法採到指紋。（當天到派出所有無製作筆錄？）有
    。（為何你的筆錄是98年8月19日？）因為最初還沒有抓到
    被告，是後來抓到被告後才製作筆錄。我當天報案時沒有製
    作筆錄，是後來抓到被告後才製作筆錄的」等語（本院卷
    37-38頁），核與被告警詢中之自白相符。此外復有員警之
    職務報告書、現場圖及現場照片在卷可資為證。本案事證明
    確，被告之犯行堪以認定。另被告請求本院調閱路口監視器
    錄影，證明伊未竊盜云云，惟被告在乙○○上址住處剛竊得
    噴藥機時，即被乙○○發現後，隨即將噴藥機丟棄上址附近
    ，並未攜帶至其駕駛之車輛上，為證人乙○○證述明確，亦
    為被告於警詢中自承在卷，自無調閱之必要，併此敘明。
三、核被告所為，係犯刑法第320條第1項之普通竊盜罪。被告於
    96年間，因施用第一、二級毒品案件，經國防部中部地方軍
    事法院各判處有期徒刑1年、10月，定應執行刑1年8月確定
    ，其經入監執行後，甫於民國97年12月27日因縮短刑期執行
    完畢等情，有臺灣高等法院被告全國前案紀錄表附卷可按，
    其於有期徒刑執行完畢5年內，故意再犯本案有期徒刑以上
    之罪，為累犯，應依刑法第47條第1項之規定加重其刑。據
    此，原審簡易判決依刑事訴訟法第449條第1項前段、第3項
    、第454條第2項，刑法第320條第1項、第47條第1項、第41
    條第1項前段，刑法施行法第1條之1，判處被告竊盜，累犯
    ，處有期徒刑4月，如易科罰金，以新臺幣1000元折算1日，
    其法律適用及量刑均屬妥適，被告上訴意旨，猶執前詞，否
    認犯行，顯不足採，本件上訴為無理由，應予駁回。
據上論斷，應依刑事訴訟法第455條之1第1項、第3項、第368條
，判決如主文。
中    華    民    國    99    年    10    月    1    日
                  刑事第七庭    審判長法  官 洪俊誠
                                      法  官 巫淑芳
                                      法  官 張德寬
上正本證明與原本無異。
本件不得上訴。
                                      書記官  陳貴卿
中    華    民    國    99    年    10     月    1    日
附錄本案論罪科刑法條全文

司法院資訊處製作；財團法人民間司法改革基金會備份。
